【裁判字號】    97,裁,1409
【裁判日期】    970221
【裁判案由】    贈與稅
【裁判全文】
最  高  行  政  法  院  裁  定
                                     97年度裁字第01409號
上  訴  人  甲○○
被 上訴 人  財政部臺灣省北區國稅局
代  表  人  陳文宗
上列當事人間贈與稅事件，上訴人對於中華民國96年8月16日臺
北高等行政法院95年度訴更一字第90號判決，提起上訴，本院裁
定如下︰
    主  文
上訴駁回。
上訴審訴訟費用由上訴人負擔。
    理  由
一、按對於高等行政法院判決上訴，非以其違背法令為理由，不
    得為之，行政訴訟法第242條定有明文。是對於高等行政法
    院判決上訴，若未具體指明原判決違背何項法令、不適用或
    如何適用不當之具體情事，即非主張原判決違背法令以為上
    訴理由，其上訴為不合法。
二、本件上訴人略以：新莊合庫於執行假扣押前並未先行通知連
    帶保證人即上訴人，上訴人係於民國（下同）84年5月間房
    屋遭假扣押時才發現連帶保證債務出狀況，始將股票移轉信
    託。經上訴人提供新臺幣（下同）400萬元定存與新莊合庫
    達成撤銷假扣押之協議，而於84年7月11日解除不動產之假
    扣押。惟新莊合庫並未告知上訴人此舉並未解除連帶保證責
    任，致上訴人以為已解除連帶保證責任，遂於85年間再參與
    現金增資，事後得知未解除連帶保證責任，遂將認購之新增
    資股票中價值502萬元之股票再度移轉信託。上訴人所為乃
    為避債、保全個人資產，而非贈與。上訴人雖承認本票及借
    據係事後所為，但係指85年9月間即第2次移轉時所為，並非
    調查基準日之86年間所為。另上訴人信託之股票為上訴人本
    人控管，並非如被上訴人所述「毫無保障」。又上訴人轉為
    買賣時間為87年9月間，當年皇統光碟科技股份有限公司所
    有借款額度全部用盡，負債又是公司股本之2倍之多，在此
    狀況下，上訴人同意以每股10元價格出售，乃係對上訴人較
    為有利之決定。此際，上訴人無從預知將來於88年11月22日
    之上櫃價格會是77元。故被上訴人以1年後之高價格來推斷1
    年前之買賣是低價格，而謂該買賣是虛偽的，實在不合邏輯
    。此外，證人李皇葵兩次證詞並無不符，93年是說會返還，
    96年是說返還之方式，二者語意一致，並無不符。綜上，皇
    統光碟科技股份有限公司之股票已下市，實際上已無價值，
    上訴人買賣價格明顯高於現今實價，是買賣價格縱有高低，
    亦與贈與無關，原判決之認定顯有誤解云云，提起上訴。惟
    核其上訴狀所載內容，或係重述其在原審業經主張而為原判
    決摒棄不採之陳詞，或係就原審取捨證據、認定事實之職權
    行使事項，任加指摘違誤，而未具體指明原判決違背何項法
    令、不適用或如何適用不當之具體情事，即非主張原判決違
    背法令以為上訴理由，依首開規定及說明，其上訴為不合法
    ，應予駁回。
三、依行政訴訟法第249條第1項前段、第104條、民事訴訟法第
    95條、第78條，裁定如主文。
中    華    民    國    97    年    2     月    21    日
                    最高行政法院第五庭
                        審判長法官  劉  鑫  楨
                              法官  楊  惠  欽
                              法官  林  樹  埔
                              法官  劉  介  中
                              法官  吳  慧  娟
以  上  正  本  證  明  與  原  本  無  異
中    華    民    國    97    年    2     月    21    日
                              書記官  張  雅  琴


司法院資訊處製作；財團法人民間司法改革基金會備份。
